臺灣雲林地方法院刑事判決　　　　　　 94年度交簡上字第6號
上　訴　人
即　被　告　乙○○　男　33歲.
上列被告因過失傷害案件，不服本院斗六簡易庭93年度六交簡字
第225 號中華民國93年12月23日刑事簡易判決（聲請簡易判決處
刑書案號：93年度核退偵字第287 號），提起上訴，本院管轄之
第二審合議庭判決如下︰
    主  文
上訴駁回。
乙○○緩刑貳年。
    事  實
一、乙○○於民國92年12月22日下午6 時許，駕駛車號J6－4349
    號自用小客車，沿雲林縣斗六市○○路，由東往西行駛，途
    經該路與豐興路設有三色行車管制號誌之交岔路口時，文化
    路方向之行車號誌已由綠燈轉換為黃燈，被告明知紅色燈號
    即將顯示，屆時將失去通行路權，本應注意儘可能不進入路
    口，而參以當時天候、視距及道路狀況，尚無不能注意之情
    事，詎其竟疏未注意，於三色行車管制號誌燈號已轉換為黃
    燈時，猶強行通過，而於即將通過交岔路口時，燈號已轉換
    為紅燈，致與綠燈直行之甲○○所騎車號KAS －053 號機車
    互撞，導致甲○○受有脊椎植入物斷裂、左小腿挫傷等之傷
    害。嗣乙○○以電話報警，請警方前往處理，並在偵查犯罪
    機關尚未發覺肇事者為何人前，主動向前來處理車禍之員警
    坦承係肇事者，而接受裁判。
二、案經張振輝訴由雲林縣警察局斗六分局報請臺灣雲林地方法
    院檢察署檢察官聲請簡易判決處刑。
    理  由
一、右揭犯罪事實，業據上訴人即被告乙○○於本院審理時坦承
    不諱，核與告訴人張振輝於警訊及偵訊中之指訴情節大致相
    符，並有國立臺灣大學醫學院附設醫院雲林分院之診斷證明
    書、道路交通事故調查報告表、道路交通事故現場圖、雲林
    縣警察局交通事故談話紀錄表等各1 件，及現場蒐證照片9
    張附卷足稽，被告自白堪認與事實相符。本件事證已臻明確
    ，被告犯行堪以認定，應依法論科。
二、核被告乙○○所為，係犯刑法第284 條第1 項前段之過失傷
    害罪。本件原審依刑事訴訟法第449 條第1 項前段、第454
    條第2 項，刑法第284 條第1 項前段、第62條前段、第41條
    第1 項前段，罰金罰鍰提高標準條例第1 條前段、第2 條，
    量處被告過失傷害人，處有期徒刑3 月，如易科罰金，以30
    0 元折算1 日。經核其認事用法，並無不合，量刑亦稱妥適
    ，應予維持。
三、被告上訴意旨略稱：被告已於94年1 月4 日與告訴人達成和
    解，希望能准予緩刑之諭知等語。經查：被告前未曾受有期
    徒刑以上刑之宣告，有臺灣高等法院被告全國前案紀錄表及
    臺灣雲林地方法院被告院內索引卡紀錄表各1 件在卷可按，
    其因一時疏未注意，造成告訴人受傷，致罹刑章，且業於94
    年1 月4 日與告訴人達成和解，並賠償告訴人新台幣102,55
    0 元，藉以彌補告訴人所受之傷害，有雲林縣斗六市調解委
    員會94年刑調字第23號調解書1 份附卷可參，被告經此偵審
    程序，當知所惕勵，信無再犯之虞，本院綜衡各情，認上開
    刑之宣告，已足策其遷善，所宣告之刑，以暫不執行為適當
    ，併予宣告緩刑二年，以啟自新。
四、據上論斷，應依刑事訴訟法第455 條之1 第3 項、第368 條
    ，刑法第74條第1 款，判決如主文。
中　　華　　民　　國　　94　　年　　6 　　月　　 7　　日
                    刑事第四庭    審判長法  官   吳福森
                                        法  官   吳錦佳
                                        法  官   李淑惠
以上正本證明與原本無異。
不得上訴。
                                        書記官   徐基典
中　　華　　民　　國　　94　　年　　6 　　月　　 7 　 日
